# 与日常经营活动无关的政府补助现金流量列报

提问人：tianping820808 时间：2020-07-23 16:44:00
1.企业因台风导致较大损失，收到政府补助，现金流量如何列报？
2.企业响应政府号召，淘汰报废了一套落后设备，收到政府补助，现金流量如何列报？

回答人：chenyiwei
根据财政部会计司 2018 年 9 月发布的《关于 2018 年度一般企业财务报表格式有关问题的解读》：“企业实际收到的政府补助，无论是与资产相关还是与收益相关，在编制现金流量表时均作为经营活动产生的现金流量列报。”。
因此，因台风损失收到政府补助，可以作为经营活动。
因报废落后设备收到的补助，应根据该设备的具体处理（例如是否由政府背景的指定单位收购），确定其属于资产处置价款还是政府补助，据此确定其现金流属于处置固定资产收到的现金还是其他经营活动现金。